bg-BG: Възможност за боядисване на глината: Не се препоръчва за боядисване; Може да се боядисва (с акрил); Може да се боядисва (с гваш); Може да се боядисва (със спрей); Може да се боядисва (с темпера); Може да се боядисва (с акварел); Друго
hu: Agyag festhetősége: Festésre nem ajánlott; Festhető (akril); Festhető (gouache); Festhető (festékszóró); Festhető (tempera); Festhető (vízfesték); Egyéb
zh-CN: 黏土可涂性: 不推荐上漆; 可上漆（丙烯）; 可上漆（水粉）; 可上漆（喷漆）; 可上漆（蛋彩）; 可上漆（水彩）; 其他
it: Verniciabilità dell'argilla: Non consigliata per la pittura; Verniciabile (acrilico); Verniciabile (guazzo); Verniciabile (vernice spray); Verniciabile (tempera); Verniciabile (acquerello); Altro
es: Posibilidad de pintar la arcilla: No recomendada para pintar; Pintable (acrílico); Pintable (gouache); Pintable (pintura en aerosol); Pintable (témpera); Pintable (acuarela); Otro
sl-SI: Možnost barvanja gline: Ni priporočljivo za barvanje; Primerno za barvanje (akrilne barve); Primerno za barvanje (gvaš); Primerno za barvanje (barva v spreju); Primerno za barvanje (tempere); Primerno za barvanje (vodene barve); Drugo
zh-TW: 黏土可上色性: 不建議上漆; 可上漆 (壓克力漆); 可上漆 (不透明水彩); 可上漆 (噴漆); 可上漆 (蛋彩); 可上漆 (水彩); 其他
ja: 粘土の塗装性: 塗装は非推奨; 塗装可能 (アクリル); 塗装可能 (ガッシュ); 塗装可能 (スプレー塗料); 塗装可能 (テンペラ); 塗装可能 (水彩); その他
sv: Möjlighet att måla leran: Rekommenderas ej för målning; Övermålningsbar (akryl); Övermålningsbar (gouache); Övermålningsbar (sprayfärg); Övermålningsbar (tempera); Övermålningsbar (akvarell); Annan
ro-RO: Vopsibilitatea argilei: Nu se recomandă pentru vopsire; Se poate vopsi (acrilic); Se poate vopsi (guașă); Se poate vopsi (vopsea spray); Se poate vopsi (tempera); Se poate vopsi (acuarelă); Altele
fr: Possibilité de peindre l’argile: Non recommandé pour la peinture; Peut être peint (acrylique); Peut être peint (gouache); Peut être peint (peinture en aérosol); Peut être peint (tempera); Peut être peint (aquarelle); Autre
en: Clay paintability: Not recommended for painting; Paintable (acrylic); Paintable (gouache); Paintable (spray paint); Paintable (tempera); Paintable (watercolor); Other
pl: Możliwość malowania gliny: Niezalecana do malowania; Można malować (farby akrylowe); Można malować (gwasz); Można malować (farby w sprayu); Można malować (tempera); Można malować (akwarela); Inna
el: Δυνατότητα βαφής πηλού: Δεν συνιστάται για βάψιμο; Βάφεται (ακρυλικά); Βάφεται (γκουάς); Βάφεται (σπρέι); Βάφεται (τέμπερα); Βάφεται (ακουαρέλα); Άλλο
th: ความสามารถในการทาสีของดินเหนียว: ไม่แนะนำให้ทาสี; ทาสีได้ (อะคริลิก); ทาสีได้ (กวอช); พ่นสีได้ (สีสเปรย์); ทาสีได้ (สีเทมเพอรา); ทาสีได้ (สีน้ำ); อื่นๆ
cs: Možnost malování hlíny: Nedoporučuje se k malování; Lze malovat (akryl); Lze malovat (kvaš); Lze malovat (barva ve spreji); Lze malovat (tempera); Lze malovat (akvarel); Jiné
sk-SK: Natierateľnosť hliny: Neodporúča sa maľovať; Vhodná na maľovanie (akryl); Vhodná na maľovanie (kvaš); Vhodná na maľovanie (farba v spreji); Vhodná na maľovanie (tempera); Vhodná na maľovanie (akvarel); Iné
da: Malbarhed af ler: Ikke anbefalet til maling; Kan males (akryl); Kan males (gouache); Kan males (spraymaling); Kan males (tempera); Kan males (akvarel); Andet
pt-PT: Capacidade de pintura da argila: Não recomendado para pintura; Pode ser pintado (acrílico); Pode ser pintado (guache); Pode ser pintado (tinta em spray); Pode ser pintado (têmpera); Pode ser pintado (aguarela); Outro
nb: Leiremalbarhet: Anbefales ikke for maling; Kan males (akryl); Kan males (gouache); Kan males (spraymaling); Kan males (tempera); Kan males (akvarell); Annet
ru: Возможность окрашивания глины: Не рекомендуется для окрашивания; Подходит для окрашивания (акрил); Подходит для окрашивания (гуашь); Подходит для окрашивания (аэрозольная краска); Подходит для окрашивания (темпера); Подходит для окрашивания (акварель); Другое
nl: Klei overschilderbaarheid: Niet aanbevolen om te schilderen; Beschilderbaar (acryl); Beschilderbaar (gouache); Beschilderbaar (spuitverf); Beschilderbaar (tempera); Beschilderbaar (waterverf); Anders
pt-BR: Capacidade de pintura da argila: Não recomendado para pintura; Pintável (acrílica); Pintável (guache); Pintável (tinta spray); Pintável (têmpera); Pintável (aquarela); Outro
fi: Saven maalattavuus: Ei suositella maalattavaksi; Maalattava (akryyli); Maalattava (guassi); Maalattava (spraymaali); Maalattava (tempera); Maalattava (vesiväri); Muu
de: Bemalbarkeit von Ton: Nicht zum Bemalen empfohlen; Bemalbar (Acryl); Bemalbar (Gouache); Bemalbar (Sprühfarbe); Bemalbar (Tempera); Bemalbar (Aquarell); Sonstige
lt-LT: Molio dažomumas: Nerekomenduojama dažyti; Galima dažyti (akrilu); Galima dažyti (guašu); Galima dažyti (purškiamaisiais dažais); Galima dažyti (tempera); Galima dažyti (akvarele); Kita
vi: Khả năng sơn của đất sét: Không khuyên dùng để sơn; Có thể sơn (acrylic); Có thể sơn (bột màu); Có thể sơn (sơn phun); Có thể sơn (tempera); Có thể sơn (màu nước); Khác
tr: Kil boyanabilirliği: Boyama için önerilmez; Boya uygulanabilir (akrilik); Boya uygulanabilir (guaj); Boya uygulanabilir (sprey boya); Boya uygulanabilir (tempera); Boya uygulanabilir (sulu boya); Diğer
ko: 점토 도색 가능 여부: 채색 권장 안 함; 채색 가능(아크릴); 채색 가능(과슈); 채색 가능(스프레이 페인트); 채색 가능(템페라); 채색 가능(수채화); 기타
hr-HR: Prebojivost gline: Ne preporučuje se za bojenje; Može se bojiti (akril); Može se bojiti (gvaš); Može se bojiti (boja u spreju); Može se bojiti (tempera); Može se bojiti (vodene boje); Ostalo